【裁判字號】    99,財管,3
【裁判日期】    990208
【裁判案由】    選任遺產管理人
【裁判全文】
臺灣雲林地方法院民事裁定               99年度財管字第3號
聲  請  人  雲林縣臺西鄉農會
代  表  人  甲○○
關  係  人  乙○○
上列聲請人聲請對被繼承人丙○○選任遺產管理人事件，本院裁
定如下：
    主  文
選任乙○○為被繼承人丙○○之遺產管理人。
准對被繼承人丙○○（男、民國37年11月15日出生，國民身分證
統一編號：Ｚ000000000號，最後住所：雲林縣臺西鄉五港村20鄰
瓦厝47號，於民國98年4 月25日死亡）之繼承人為公示催告。
被繼承人丙○○之繼承人，應自前項公示催告最後登載新聞紙之
日起，六個月內承認繼承，上述期限屆滿，無繼承人承認繼承時
，被繼承人丙○○之遺產，於清償債權，並交付遺贈物後，如有
賸餘即歸屬國庫。
程序費用新臺幣壹仟元由被繼承人丙○○之遺產負擔。
    理  由
一、本件聲請意旨略以：被繼承人丙○○於民國（下同）98年4
    月25日死亡，其生前於86年7 月19日向聲請人借款未依約清
    償，然被繼人丙○○各順序繼承人均拋棄其繼承權，並經鈞
    院以98年度繼字第493 號准予備查在案，且其親屬會議未於
    繼承開始後一個月內選定遺產管理人，致聲請人無法對其遺
    產行使權利，為此依民法第1176條第6 項、第1177條、第
    1178條第2 項之規定，聲請本院選定乙○○為其遺產管理人
    等語。
二、按繼承開始時，繼承人之有無不明，而無親屬會議或親屬會
    議未於1 個月內選定遺產管理人者，利害關係人或檢察官得
    聲請法院選任遺產管理人，並由法院依公示催告程序，定6
    個月以上之期限，公告繼承人，命其於期限內承認繼承；又
    被繼承人之所有繼承人均拋棄其繼承權者，亦準用關於無人
    承認繼承之規定，民法第1177條、第1178條第2 項、第1176
    條第6 項分別定有明文。
三、經查，聲請人主張之上開事實，已據其提出戶籍謄本、債權
    憑證、本院98年11月30日雲院明家溫決98繼字第493 號函、
    財產歸屬資料清單等件為證，並經本院依職權調閱本院98年
    度繼字第493 號拋棄繼承事件案卷查核無訛，足資證明被繼
    承人丙○○之遺產，確屬無人承認繼承之狀態，參以本件未
    有經親屬會議選定遺產管理人之資料，是聲請人聲請本院選
    定遺產管理人，尚無不合。本院審酌關係人乙○○為被繼承
    人丙○○之子，對於被繼承人之財產狀況應較他人知詳，且
    經去函徵詢意見，其亦具狀表示同意擔任被繼承人之遺產管
    理人，有其出具之同意書1 紙在卷可按。據此，爰選任乙○
    ○為被繼承人丙○○之遺產管理人，並依法為承認繼承之公
    示催告。
四、依非訟事件法第157 條，裁定如主文。
中    華    民    國    99    年    2     月    8     日
                  家事法庭    法  官  黃 瑞 井
以上正本係照原本作成。
如對本裁定抗告，須於裁定送達後10日內，向本院提出抗告狀，
並應繳納抗告費新臺幣1,000 元。
中    華    民    國    99    年    2     月    8     日
                              書記官  鄭 國 銘

司法院資訊處製作；財團法人民間司法改革基金會備份。
